【裁判字號】    97,訴,499
【裁判日期】    970616
【裁判案由】    違反毒品危害防制條例
【裁判全文】
臺灣新竹地方法院刑事判決               97年度訴字第499號
公  訴  人  臺灣新竹地方法院檢察署檢察官
被      告  甲○○
                    樓
                    （另案
上列被告因違反毒品危害防制條例案件，經檢察官提起公訴（97
年度毒偵字第900 號）後，經被告於本院準備程序中，就被訴事
實為有罪之陳述，經告知被告簡式審判程序之旨，並聽取檢察官
、被告之意見後，經本院合議庭裁定由受命法官進行簡式審判程
序，本院判決如下：
    主  文
甲○○施用第一級毒品，累犯，處有期徒刑柒月。
    犯罪事實
一、甲○○前於民國93年間，因竊盜案件，經本院於93年5月6日
    以93年度竹簡字第373號判決判處有期徒刑1年確定，於94年
    4月1日縮刑期滿執行完畢，復於94年間，因竊盜、贓物等案
    件，經本院於94年11月30日以94年度訴字第800 號判決分別
    判處有期徒刑1 年5月、3月，並定應執行有期徒刑1年6月確
    定，甫於96年4 月30日縮刑期滿執行完畢。又甲○○曾於94
    年間因施用第二級毒品案件，經本院於94年11月4 日以94年
    度毒聲字第467 號裁定送觀察、勒戒後，認無繼續施用毒品
    之傾向，於95年3月3日執行完畢釋放，並由臺灣新竹地方法
    院檢察署檢察官以94年度毒偵字第1964、2081號為不起訴處
    分確定。詎其仍不知悔改，於前開觀察、勒戒執行完畢釋放
    後5年內，復基於施用第一級毒品海洛因之犯意，於97年3月
    26日上午9 時50分許採尿時回溯前26小時內之某時，在不詳
    處所，以將第一級毒品海洛因摻水置於注射針筒內注射入體
    內之方式，施用第一級毒品海洛因1次，嗣於97年3月26日，
    經臺灣新竹地方法院檢察署觀護人通知其到場採尿送驗，結
    果呈「鴉片類陽性」、「可待因陽性」、「嗎啡陽性」反應
    ，始悉上情。
二、案經臺灣新竹地方法院檢察署檢察官自動檢舉偵查起訴。
    理    由
一、程序部分：
    按除被告所犯為死刑、無期徒刑、最輕本刑為3 年以上有期
    徒刑之罪或高等法院管轄第一審案件者外，於前條第1 項程
    序進行中，被告先就被訴事實為有罪之陳述時，審判長得告
    知被告簡式審判程序之旨，並聽取當事人、代理人、辯護人
    及輔佐人之意見後，裁定進行簡式審判程序，刑事訴訟法第
    273條之1第1 項定有明文。本件被告甲○○所犯係死刑、無
    期徒刑、最輕本刑為3 年以上有期徒刑以外之罪，其於準備
    程序中就被訴事實為有罪之陳述，經告知簡式審判程序之旨
    ，並聽取公訴人及被告之意見後，本院合議庭認為適宜而裁
    定由受命法官獨任進行簡式審判程序，合先敘明。
二、認定被告甲○○犯行所憑之各項證據：
（一）被告甲○○對於上開犯行，於本院準備、簡式審判程序時
      均坦承不諱，其稱：伊於不詳之時間、地點，以將第一級
      毒品海洛因摻水置於針筒注射入體內之方式，施用第一級
      毒品海洛因1 次等語（見本院卷第12頁背面、第18、19頁
      ）。
（二）臺灣檢驗科技股份有限公司97年4月7日濫用藥物檢驗報告
      （報告序號：CH/2008/30773 號）暨臺灣新竹地方法院檢
      察署施用毒品犯受保護管束人採尿報告編號表各1 份（見
      偵查卷第4、6頁）在卷足參：對於被告甲○○許在警局所
      親採封緘之尿液（尿液編號：000000000 號），經送臺灣
      檢驗科技股份有限公司以氣相層析質譜儀分析法檢驗後，
      確呈鴉片類陽性反應，其中嗎啡、可待因濃度分別為4315
      2ng/ml、3938ng/ml，各逾閾值濃度（均為300ng/ml）143
      倍、13倍有餘，是被告甲○○於97年3月26日上午9時50分
      許採尿時回溯前26小時內之某時，在不詳處所，應有施用
      第一級毒品海洛因1 次之犯行，且核與其於本院準備、簡
      式審判程序所為之供述相符。
（三）臺灣新竹地方法院檢察署受保護管束人（被告）尿液檢體
      監管紀錄表（第二聯、第三聯）附卷可參（見偵查卷第3
      、5頁）。
（四）被告甲○○前於94年間因施用第二級毒品案件，經本院於
      94年11月4日以94年度毒聲字第467號裁定送觀察、勒戒後
      ，認無繼續施用毒品之傾向，於95年3月3日執行完畢釋放
      ，並由臺灣新竹地方法院檢察署檢察官以94年度毒偵字第
      1964、2081號為不起訴處分確定等情，有臺灣高等法院被
      告前案紀錄表1 份附卷足資參佐。其於前開觀察、勒戒執
      行完畢釋放後5 年內，再犯本件施用毒品之犯行，依毒品
      危害防制條例第23條第2項規定，本院自應予以審理。
（五）綜上，本件被告甲○○犯行明確，應依法予以論科。
三、按海洛因係毒品危害防制條例第2條第2項第1款所定之第一
    級毒品，不得非法施用。是以：
（一）核被告甲○○於97年3月26日上午9時50分許採尿時回溯前
      26小時內之某時，施用第一級毒品海洛因1 次之部分，係
      犯毒品危害防制條例第10條第1項之施用第一級毒品罪。
（二）被告甲○○持有第一級毒品海洛因後，進而施用，其持有
      之低度行為應為施用之高度行為所吸收，不另論以持有第
      一級毒品罪。
（三）被告甲○○前於93年間，因竊盜案件，經本院於93年5月6
      日以93年度竹簡字第373號判決判處有期徒刑1年確定，於
      94年4月1日縮刑期滿執行完畢，復於94年間，因竊盜、贓
      物等案件，經本院於94年11月30日以94年度訴字第800 號
      判決分別判處有期徒刑1年5月、3 月，並定應執行有期徒
      刑1年6月確定，甫於96年4 月30日縮刑期滿執行完畢等情
      ，有臺灣高等法院被告前案紀錄表1 份在卷可按，其受有
      期徒刑之執行完畢，5 年以內故意再犯本件有期徒刑以上
      之罪，為累犯，依法加重其刑。
（四）爰審酌被告甲○○曾於94年間因施用第二級毒品案件，經
      本院於94年11月4日以94年度毒聲字第467號裁定送觀察、
      勒戒後，認無繼續施用毒品之傾向，於95年3月3日執行完
      畢釋放，並由臺灣新竹地方法院檢察署檢察官以94年度毒
      偵字第1964、2081號為不起訴處分確定等情，竟仍不知戒
      惕，再度違犯本件毒品危害防制條例第10條第1 項之罪，
      無視於毒品對於自身健康之戕害及國家對於杜絕毒品犯罪
      之禁令；其犯罪之動機、目的單純；又施用毒品係自戕行
      為，犯罪手段平和，亦未因此而危害他人，所生損害非大
      ；再考之其於犯後坦承犯行，態度良好，並參諸施用毒品
      者均有相當程度之成癮性及心理依賴，其犯罪心態與一般
      刑事犯罪之本質並不相同，應側重以適當之醫學治療及心
      理矯治處遇為宜等一切情狀，量處如主文所示之刑，以示
      懲儆。
據上論斷，應依刑事訴訟法第273條之1第1 項、第299條第1項前
段，毒品危害防制條例第10條第1 項，刑法第11條前段、第47條
第1項，判決如主文。
本案經檢察官陳麗芬到庭執行職務。
中    華    民    國    97    年    6    月    16     日
                  臺灣新竹地方法院刑事第四庭
                              法  官  劉兆菊
中    華    民    國    97    年    6    月    16     日
                              書記官  蕭汝芳
附錄本案論罪科刑法條全文
毒品危害防制條例第10條
施用第一級毒品者，處6月以上5年以下有期徒刑。
施用第二級毒品者，處3年以下有期徒刑。


司法院資訊處製作；財團法人民間司法改革基金會備份。
